【裁判字號】    95,中交簡上,555
【裁判日期】    951027
【裁判案由】    公共危險
【裁判全文】
臺灣臺中地方法院刑事判決         95年度中交簡上字第555號
上  訴  人  臺灣臺中地方法院檢察署檢察官
被      告  甲○○
上列上訴人因被告公共危險案件，不服臺灣臺中地方法院臺中簡
易庭九十五年度中交簡字第一一二五號中華民國九十五年七月十
八日第一審簡易判決（聲請簡易判決處刑案號：臺灣臺中地方法
院檢察署九十五年度速偵字第二三七○號），提起上訴，本院管
轄第二審之合議庭判決如下：
    主          文
上訴駁回。
    犯罪事實及理由
一、本案經本院合議庭審理結果，認第一審簡易判決認事用法及
    量刑均無不當，應予維持，並引用第一審判決書記載之事實
    、證據及理由（如附件）。
二、檢察官上訴意旨略以：被告甲○○酒後駕車，經測得呼氣中
    含酒精濃度為每公升○‧九毫克，已超出法務部頒定之每公
    升○‧五五毫克甚高，且依民國九十五年二月五日施行之行
    政罰法第二十六條第一項規定，刑事法律之處罰，應優先於
    行政罰，故刑事之裁判自應考量行政機關對此行為之之裁罰
    範圍，自不宜過輕，而原審判處拘五十日，顯屬過輕，又刑
    法就易科罰金之標準已修正為新臺幣一千元、二千元、三千
    元，而原審仍諭知以銀元三百元折算亦有未洽等語。
三、按刑罰之量定，固屬法院自由裁量之職權行使，但仍應審酌
    刑法第五十七條所列各款事由及一切情狀，為酌量輕重之標
    準，並非漫無限制；在同一犯罪事實與情節，如別無其他加
    重或減輕之原因，下級審法院量定之刑，亦無過重或失輕之
    不當情形，則上級審法院對下級審法院之職權行使，原則上
    應予尊重，此有最高法院八十五年度台上字第二四四六號裁
    判意旨可資參酌。本件被告甲○○所犯刑法第一百八十五條
    之三服用酒類不能安全駕駛動力交通工具而駕駛之公共危險
    罪，其法定刑為「一年以下有期徒刑、拘役或三萬元以下罰
    金」，原審量刑並未逾越法定刑範圍，況本件被告所駕駛之
    動力交通工具僅為輕型機車，可能造成之危害程度亦較輕，
    又行政罰之罰緩係科處金錢之處罰，與刑事處罰之拘役，原
    則上係拘束人身自由之處罰，顯不相同，自不得相互比擬。
    另刑法第四十一條關於易科罰金之標準雖已修正，並於九十
    五年七月一日施行，惟被告行為時係於刑法修正前，自有同
    法第二條第一項規定之適用，經比較修正前後易科罰金之標
    準，應以修正前之銀元三百元即新臺幣九百元之折算標準較
    有利於行為人，自應適用修正前之規定，定其拘役易科罰金
    之折算標準。是以，原審經綜合考量而科處被告拘役五十日
    ，並諭知易科罰金以銀元三百元之折算標準，難謂有何違法
    失當之處。此外，又查無其他足資加重所科刑度之事由，是
    原審量刑尚無違誤。
四、從而，原審依據刑事訴訟法第四百四十九條第一項、第四百
    五十四條第二項，刑法第二條第一項、第一百八十五條之三
    、修正前刑法第四十一條第一項前段，修正前罰金罰鍰提高
    標準條例第二條等規定，對被告甲○○處拘役五十日，其認
    事用法均無不當，量刑亦稱妥適。檢察官上訴爭執本件量刑
    過輕，其上訴尚非有據，應予駁回。
據上論斷，應依刑事訴訟法第四百五十五條之一第一項、第三項
、第三百七十三條、第三百六十八條，判決如主文。
本案經檢察官張溢金到庭執行職務。
中    華    民    國    95    年    10    月    27    日
                  刑事第十四庭  審判長法  官  楊真明
                                      法  官  林世民
                                      法  官  劉逸成
上正本證明與原本無異。
不得上訴。
                                      書記官  高勳楠
中    華    民    國    95    年    10    月    27    日
附錄論罪科刑法條：
刑法第185條之3
服用毒品、麻醉藥品、酒類或其他相類之物，不能安全駕駛動力
交通工具而駕駛者，處一年以下有期徒刑、拘役或三萬元以下罰
金。


司法院資訊處製作；財團法人民間司法改革基金會備份。
